【裁判字號】    98,交易,176
【裁判日期】    981224
【裁判案由】    公共危險
【裁判全文】
臺灣雲林地方法院刑事判決             98年度交易字第176號
公  訴  人  臺灣雲林地方法院檢察署檢察官
被      告  甲○○
                      號
上列被告因公共危險案件，經檢察官提起公訴（98年度偵字第48
92號），被告於準備程序中就被訴事實為有罪之陳述，本院裁定
進行簡式審判程序，判決如下：
    主  文
甲○○犯不能安全駕駛動力交通工具罪，累犯，處有期徒刑伍月
，並於刑之執行前，令入相當處所，施以禁戒，又犯不能安全駕
駛動力交通工具罪，累犯，處有期徒刑柒月，並於刑之執行前，
令入相當處所，施以禁戒，應執行有期徒刑拾月，並於刑之執行
前，令入相當處所，施以禁戒。
    犯罪事實及證據名稱
一、甲○○酗酒成癮，有下列酒醉駕車之犯罪紀錄：
(一)、甲○○前因酒醉駕車之公共危險案件，經本院以91年度六交
    簡字第182 號刑事簡易判決判處有期徒刑5 月，緩刑4 年確
    定。又於緩刑期內因肇事逃逸、業務過失傷害案件，經臺灣
    臺南地方法院以92年度交訴字第48號刑事判決判處有期徒刑
    6 月、3 月，應執行有期徒刑7 月確定，前案緩刑因此經裁
    定撤銷，於民國92年09月24日入監接續執行，於93年07月21
    日假釋出獄，93年09月05日假釋期滿執行完畢。甲○○於95
    年間，再因酒醉駕車之公共危險、詐欺案件，經本院分別以
    95年度交易字第18號刑事判決判處有期徒刑9 月、95年度虎
    簡字第49號刑事簡易判決判處有期徒刑5 月，繼合併定應執
    行有期徒刑1 年確定，於96年04月29日縮刑期滿執行完畢。
    復於98年02月13日，再犯酒醉駕車之公共危險案件，經檢察
    官以98年度偵字第1139號為緩起訴處分確定，惟因甲○○未
    履行緩起訴處分所附條件，遭撤銷該緩起訴處分，於同年09
    月15日另案提起公訴，經本院於98年10月16日，以98年度交
    易字第148 號刑事判決判處有期徒刑10月確定。復於98年08
    月16日，又犯酒醉駕車之公共危險案件，經本院於98年10月
    16日，以98年度交易字第137 號刑事判決判處有期徒刑1 年
    確定（後兩案均尚未執行完畢）。
(二)、甲○○已4 犯酒醉駕車罪後，仍不知悔改，再犯下列酒醉駕
    車罪：
１、於98年08月23日上午，在雲林縣虎尾鎮○○路66巷7 號住處
    ，飲用酒類後，已達不能安全駕駛動力交通工具之狀態，因
    肚子餓，仍於上午09時20分許，自其住處騎乘車牌號碼USK-
    507 號輕型機車自東仁路上路，欲至虎尾鎮明香麵包店購買
    麵包。於同日上午09時55分許，甲○○行經虎尾鎮○○路與
    東義路交岔路口時，因酒醉騎車注意力降低，其機車車頭不
    慎撞擊吳沛書駕駛之車牌號碼SP-6307 號自用小貨車右側油
    箱處，甲○○因而人車倒地，受有腦震盪、頭皮、肢體多處
    撕裂傷及左側多根肋骨骨折等傷害。經送醫救治後，抽測其
    血液中酒精濃度逾每百毫升300 毫克（換算成呼氣酒精濃度
    逾每公升1.5 毫克）。
２、甲○○傷未痊癒，酒癮又犯。於98年09月15日晚間，在其上
    址住處飲用酒類，已達不能安全駕駛動力交通工具，卻因無
    睡意，仍於翌日（16日）凌晨05時30分許，自其住處騎乘上
    開機車上路，沿東仁路往墾地里方向行駛，欲找朋友。於09
    月16日上午08時50分許，行經虎尾鎮墾地里墾復22分1 號電
    桿旁時，因酒醉騎車失控，不慎自撞橋墩而人車倒地，受有
    手、腳擦傷等傷害。經送醫救治後，抽測其血液中酒精濃度
    逾每百毫升300 毫克（換算成呼氣酒精濃度逾每公升1.5 毫
    克）。
二、上開犯罪事實，有被害人吳沛書於警詢之陳述筆錄（1 份）
    、警方出具之道路交通事故現場圖、調查報告表、刑法第18
    5 條之3 之案件測試觀察紀錄表、現場照片、醫院出具之檢
    驗報告單（各2 份）、診斷證明書（1 份）、行政院國軍退
    除役官兵輔導委員會臺北榮民總醫院函文、被告於警詢之自
    白筆錄、本院98年度交易字第148 號、98年度交易字第137
    號刑事判決、臺灣高等法院被告前案紀錄表在卷可明，被告
    於本院審理時，對上述犯罪事實坦白承認，並自白犯罪動機
    不諱，核與上述證據資料相合，事證明確。
三、本院審酌：被告犯後坦承犯行，態度尚稱良好，惟被告自91
    年至本案發生時止，已經4 犯酒醉駕車罪，其間，又犯交通
    案件之過失傷害罪、肇事逃逸罪，被告用路素行顯然不良，
    對道路交通安全及用路人生命、身體、財產安全之尊重非常
    薄弱，屢經法院判刑、檢察官執行，均仍再犯，刑罰之執行
    對被告觀念、性格之矯正作用，似乎有限，揆其原因，乃被
    告患有酒癮，此不僅有被告於前案提出之診斷證明書可資為
    證，亦為被告所自承，被告自94年10月31日至同年12月06日
    曾因酒癮合併疑似精神病症就醫，復於95年間曾至信安診所
    治療酒癮，之後，被告即未再至醫院治療酒癮症狀，因酒癮
    症狀存在，被告即有酗酒之習慣，對酒精之依賴度非常之高
    ，且幾乎無飲不醉，此觀被告於本案審理中供稱其起床後先
    外出買酒回家飲用，肚子餓了再行外出購買麵包，而不一次
    外出同時購買酒類與麵包，及被告從晚上開始飲酒，至翌日
    凌晨仍乏睡意而外出，並被告肇事後經檢驗血液酒精濃度均
    已大於醫院所容許的一般檢驗濃度最大值（每百毫升300 毫
    克）等情狀，足徵其然。被告目前獨居，沒有工作，沒有收
    入，僅賴其母親留米供其煮食，生活困頓，被告自費至醫院
    戒酒之可能性幾乎是零，然被告酒癮症狀導致酗酒之習慣，
    若不強制戒治，日後恐一再因酗酒而酒駕，危害交通安全，
    是以，被告顯有施以禁戒保安處分之必要。另參被告於本案
    酒醉駕車之結果，一次撞他人之車，致受傷嚴重住院，另一
    次自撞橋墩亦成傷，犯罪情節以前次為重，本應判處較重之
    刑，然被告已受傷嚴重，信應受有部分教訓，被告在傷未痊
    癒之情況下又犯本案第二次之酒醉駕車，第二次酒醉駕車之
    惡性應有較重，應處以較重之刑，且被告既已受保安處分之
    矯治，科刑部分即不宜與前案相類比，及其他一切情狀，量
    處如主文所示之刑，並定其應執行刑，同時宣告施以禁戒之
    保安處分，並依保安處分執行法第第4 條之1 第3 款前段之
    規定，僅執行其一禁戒保安處分。
四、依刑事訴訟法第273 條之1 第1 項、第299 條第1 項前段、
    第310 條之2 、第454 條第1 項，刑法第185 條之3 、第47
    條第1 項、第51條第5 款、第89條第1 項，保安處分執行法
    第4條之1第3款前段，作成本判決。
五、如不服本判決，應於本判決送達後10日內，載明具體理由向
    本院提出上訴狀（須附繕本）。
中    華    民    國    98    年    12    月    24    日
                  刑事第五庭    法  官  侯廷昌
以上正本證明與原本無異。
                                書記官  李達成
中    華    民    國    98    年    12    月    24    日
附錄法條：
刑法第185條之3
服用毒品、麻醉藥品、酒類或其他相類之物，不能安全駕駛動力
交通工具而駕駛者，處一年以下有期徒刑、拘役或科或併科十五
萬元以下罰金。


司法院資訊處製作；財團法人民間司法改革基金會備份。
